【裁判字號】    97,聲,1048
【裁判日期】    970825
【裁判案由】    停止執行
【裁判全文】
臺灣臺南地方法院民事裁定              97年度聲字第1048號
聲  請  人  壬○○
相  對  人  第一商業銀行股份有限公司
法定代理人  戊○○
相  對  人  協明化工股份有限公司
法定代理人  丁○○
相  對  人  台新國際商業銀行股份有限公司
法定代理人  癸○○
相  對  人  裕發興業股份有限公司
法定代理人  甲○○
相  對  人  有特股份有限公司
法定代理人  庚○○
相  對  人  福盈科技化學股份有限公司
法定代理人  己○○
相  對  人  丙○○
相  對  人  萬泰商業銀行股份有限公司
法定代理人  乙○○
相  對  人  中存染織股份有限公司
法定代理人  辛○
上列當事人間聲請停止執行事件，本院裁定如下：
    主  文
聲請人為相對人供擔保新臺幣貳拾壹萬玖仟壹佰陸拾玖元後，本
院九十六年度執字第七四五四０號強制執行事件對於「拍賣公告
附表編號6號，臨時建號6345號，門牌台南縣永康市○○○路323
號，2層鋼骨造工業用之未保存登記建物」其中應有部分三分之
一之強制執行程序，於本院九十七年度訴字第一一六六號第三人
異議之訴事件判決確定或和解、撤回前，應暫予停止。
聲請人其餘之聲請駁回。
    理  由
一、按有回復原狀之聲請或提起再審或異議之訴，或對於和解為
    繼續審判之請求，或提起宣告調解無效之訴、撤銷調解之訴
    ，或對於許可強制執行之裁定提起抗告時，法院因必要情形
    或依聲請定相當並確實之擔保，得為停止強制執行之裁定。
    強制執行法第18條第2項定有明文。
二、聲請意旨略以：坐落台南縣永康市○○○段820、840-2地號
    土地門牌台南縣永康市○○○路323號未保存登記建物（即
    本院96年度執字第74540號拍賣公告附表所列編號6建物，臨
    時建號：6345建號）乃聲請人與相對人中存染織股份有限公
    司，合資興建而成，當初造價約300餘萬元，原告先後出資
    共計105萬元，聲請人擁有三分之一所有權，並已對相對人
    提起第三人異議之訴，主張對上開建物有共有權，而上開建
    物一旦拍賣，勢難回復原狀，爰聲請裁定停止本院96年度執
    字第74540號中關於上開建物之強制執行等語。
三、查本院96年度執字第74540號相對人與聲請人間清償借款強
    制執行事件，針對上開建物已定期於97年9月2日進行拍賣，
    ，聲請人主張對上開建物擁有共有權三分之一，並提起第三
    人異議之訴，請求確認共有權存在及請求撤銷上開建物應有
    部分三分之一之強制執行程序等情，業經本院依職權調閱上
    開執行卷宗及本院97年度訴字第1166號第三人異議之訴卷宗
    資料審核無誤，依前揭強制執行法第18條第2項規定，聲請
    人聲請供擔保後停止對上開不動產其中「應有部分三分之一
    」之強制執行程序，即有理由，應予准許，至其聲請停止上
    開建物超過應有部分三分之一部分之強制執行，即屬無據，
    應予駁回。
三、茲審酌對人第一商業銀行股份有限公司請求強制執行之債權
    總額為新臺幣（下同）48,650,600，此有相對人強制執行聲
    請狀附於上開執行卷宗可稽。又上開執行事件上開不動產查
    封，執行程序即將進入第三次拍賣之情，如停止執行，相對
    人將遭受遲延受償期間之利息損害，而此項損失之利率，應
    依週年利率百分之5計算，始為合理妥適。參以上開不動產
    第三拍核定之拍賣底價為3,949,000元，聲請人主張擁有三
    分之一所有權，則價額應以1,316,333元計算，又此為不得
    得上訴三審之事件，依據司法院頒佈之各級法院辦案期限實
    施要點規定，第一、二審通常程序審判事件之辦案期限分別
    為1年4個月、2年，合計3年4個月，故相對人在此期間因遲
    延受償所受之利息損害即為219,169元（計算式：1,316,333
    元x5% x 3.33年＝219,169元，元以下四捨五入）。爰依首
    揭規定及說明，核定聲請人應供擔保之金額即為相對人因停
    止強制執行可能遭受之上開損害金額。
四、依強制執行法第18條第2項，裁定如主文。
中    華    民    國    97    年    8     月    25    日
                  民事第二庭    法  官  蔡雅惠
以上正本係照原本作成
如對本裁定抗告，應於收受裁定正本送達後10日內向本院提出抗
告狀，並繳納抗告裁判費新台幣1,000元整。
中    華    民    國    97    年    8     月    25    日
                                書記官  詹書瑋


司法院資訊處製作；財團法人民間司法改革基金會備份。
